【裁判字號】    97,訴,1226
【裁判日期】    990107
【裁判案由】    貪污等
【裁判全文】
臺灣桃園地方法院刑事判決              97年度訴字第1226號
公  訴  人  臺灣桃園地方法院檢察署檢察官
被      告  甲○○
選任辯護人  劉世興律師
被      告  丙○○
選任辯護人  邱國旺律師
被      告  壬○○原名藍榮欣.
選任辯護人  劉大正律師
被      告  庚○○
選任辯護人  莊守禮律師
            邱鎮北律師
被      告  丁○○
被      告  癸○○
選任辯護人  邱國旺律師
上列被告等因恐嚇等案件，經檢察官提起公訴（97年度偵字第
15876 、16443、18545、20250號），本院判決如下：
    主  文
甲○○公務員洩漏關於中華民國國防以外應秘密之消息，處有期
徒刑捌月。
丙○○所犯如附表四所示之罪，各處如附表四所示之刑，應執行
有期徒刑貳年，併科罰金新台幣伍萬元，罰金如易服勞役以新台
幣壹仟元折算壹日，扣案如附表二編號1.所示具殺傷力之子彈貳
顆均沒收。
壬○○共同以加害生命、身體之事，恐嚇他人致生危害於安全，
處有期徒刑捌月。
庚○○所犯如附表五所示之罪，各處如附表五所示之刑，應執行
有期徒刑貳年，併科罰金新臺幣拾伍萬元，罰金如易服勞役，以
新臺幣壹仟元折算壹日。扣案如附表二編號1.所示具殺傷力之子
彈貳顆及土造金屬槍管壹支、土造金屬撞針壹支均沒收。
丁○○共同以加害生命、身體之事，恐嚇他人致生危害於安全，
處有期徒刑肆月，如易科罰金，以新臺幣壹仟元折算壹日。
癸○○所犯如附表六所示之罪，各處如附表六所示之刑，應執行
有期徒刑年拾月，併科罰金新台幣拾萬元，罰金如易服勞役以
新台幣壹仟元折算壹日，扣案如附表二編號2.所示具殺傷力之空
氣槍壹支、手指虎壹只均沒收。
甲○○被訴收賄部分無罪。
丙○○、壬○○、癸○○被訴行賄部分均無罪。
    事  實
一、丙○○前因違反懲治盜匪條例等案件，經本院以82年度訴字
    第94號判處應執行有期徒刑11年8 月，於民國88年11月9 日
    縮短刑期假釋出監，並於94年4 月4 日縮刑期滿，未執行之
    刑以已執行論。
二、甲○○於95年12月間某日至97年4 月間，係任職於桃園縣政
    府警察局青溪派出所之警員，依警察法第9 條、警察勤務條
    例第6 條、第11條第1 款規定職司協助偵查犯罪、有關警察
    業務之保安、正俗、交通…處理等事項，係依法令服務於地
    方自治團體所屬機關而具有法定職務權限之公務員。詎甲○○明知壬○○（綽號：阿藍）、癸○○（綽號：阿凱）均屬
    桃園縣地區之竹聯幫南堂份子，係接受不特定人委託以從事
    討債為業；亦明知個人戶籍資料查詢系統依規定乃屬應秘密
    之管制作業，使用以查詢本單位犯罪偵防或特定任務所需為
    限，不得任意洩漏，且依據「電腦處理個人資料保護法」等
    法令規定，以電腦終端機查詢之戶籍資料，不得為非法之輸
    出，然為協助壬○○、癸○○於接受不特定委託人向不特定
    債務人催討債務之方便，竟基於洩漏國防以外應秘密之消息
    之犯意，於附表一編號1 至26號所載之時間，在桃園縣桃園
    市鎮○街79號之桃園縣政府警察局桃園分局青溪派出所內，
    應壬○○、癸○○之請求查詢附表一編號1 至26號所示之對
    象，而甲○○明知2 人欲查詢之個人資料均非公務使用之資
    料，即違背職務利用其配發之警用帳號及密碼登入戶役政電
    子閘門系統查詢民眾資料之機會，查詢附表一編號1 至26號
    所示祝擎仲等人之個人年籍資料後，分別以紙條抄寫、複製
    後轉貼WORD檔或以網頁直接列印之方式，在上開桃園分局青
    溪派出所內或附近之馬路旁，將所查得之資料以多次洩漏予
    壬○○、癸○○知悉，以之作為壬○○向附表一編號1 至26
    所示祝擎仲等人催討債務之用。期間丙○○、壬○○於96年
    10月前某日，共同承接部分催討債務之業務，丙○○於得知
    壬○○係透過甲○○查詢民眾個人資料，因其實際負責之竹
    正財務顧問有限公司，亦係接受不特定人委託從事討債為業
    ，亦有知悉受委託案件債務人個人資料之需求，丙○○乃透
    過壬○○、癸○○，一併將欲查詢之對象告知甲○○，而甲○○仍以上開方法違背職務，於附表一編號27至36號所載之
    時間，在青溪派出所附近馬路旁，再將附表一編號27至36所
    載李慶勇等人之個人資料洩漏予壬○○、癸○○知悉，再由
    壬○○、癸○○轉交予丙○○，以之作為壬○○、丙○○等
    人催討債務之用。
三、丙○○於94年12月間某日，因受名為「范姜春芳」之成年男
    子之委託，與「范姜春芳」共同至桃園縣龍潭鄉○○路之戀
    歌坊卡拉OK店，要求乙○○必須償還90萬元未果後，丙○○
    為迫使乙○○還款，遂分別為以下犯行：
  (一)於95年7 月間某日，其基於恐嚇危害安全之犯意，在桃園縣
    大溪鎮○○○街136 號乙○○之夫己○○公司門口處，向己○○恫稱：「如不還錢會對伊太太、小孩不利，會至工廠堵
    伊使其無法上班」等語，以此加害生命、身體之事，使己○○心生畏懼，致生危害於安全。
  (二)嗣因丙○○屢次催討，且己○○、乙○○因擔心其等家人安
    危，遂同意自96年3 月起，每月11日、22日以轉帳或匯款之
    方式，每次支付1 萬元予丙○○，惟於96年12日間某日，在
    某不詳地點，因乙○○逾約定時間仍未匯款，丙○○旋又基
    於恐嚇危害安全之犯意，撥打電話向乙○○恫稱：「會對伊
    先生、小孩不利」等語，以此加害生命、身體之事，使乙○○心生畏懼，致生危害於安全。
  (三)另於97年3 月25日，因乙○○逾期仍未匯款，丙○○復基於
    恐嚇危害安全之犯意，於同日晚上7 時25分41秒，以其持用
    之0000000000號行動電話，撥打乙○○使用之00-0000000號
    電話，向乙○○恫稱：「我操你媽的雞巴，你騙我說有轉，
    你信不信我可以為了1,000 元砍死1 個人」、「你現在馬上
    拿證明我過去找你，要是拿不出來你也不用還了，你之前還
    的都白還了」等語，以此加害生命、身體之事，使乙○○心
    生畏懼，致生危害於安全。
四、丙○○、壬○○因受委託處理曾怡菱與辛○○間之債務，於
    97年 2月間某日，至桃園縣平鎮市○○路48號之辛○○住處
    ，尋找辛○○未獲，經辛○○父親通知後，辛○○即與丙○○、壬○○約定在桃園縣政府警察局平鎮分局碰面，並商談
    解決債務事宜未果；同年3 月間某日，雙方復約定在桃園縣
    平鎮市○○路之麥當勞見面，因辛○○向丙○○、壬○○表
    示薪水遭法院假扣押，且家人亦無法協助其解決上開債務等
    情，致丙○○、壬○○不滿，2 人即共同基於恐嚇危害安全
    之犯意聯絡，向辛○○恫稱：「現在來是想好好談、如果換
    另一批人來會發生什麼事情就不知道了」、「你住哪裡、還
    有你家人住哪，我都知道」等語，以此加害其生命、身體之
    事，使辛○○心生畏懼，致生危害於安全。
五、丙○○因取得莊勝耀對戊○○385萬債權之轉移證明及本票8
    紙（其中7 張面額各50萬元，另1 張為35萬元），為向戊○○催討債務，丙○○、癸○○乃於97年3 月間某日，至桃園
    縣龜山鄉○○路365 號萊爾富便利商店前，與戊○○商討還
    債事宜，戊○○旋應允分期償還；嗣因戊○○於約定期間屆
    至仍未籌得款項，戊○○遂於97年5 月1 日下午3 時14分許
    ，以其持用之門號0000000000號行動電話撥打丙○○門號00
    00000000號行動電話，向丙○○請求延至同日晚上6 時見面
    等語，詎丙○○竟基於恐嚇危害安全之犯意，先向戊○○恫
    稱：「你要死了，沒打你當作是在開玩笑，你完蛋了你，人
    都已經去了」等語，並撥打電話請丁○○（綽號：小紅帽）
    先行前往上開萊爾富便利商店前等候戊○○；丙○○復接續
    上開恐嚇犯意與癸○○、丁○○共同基於恐嚇危害安全之犯
    意聯絡，於同日晚上6 時30分許，在上址，邀戊○○至丙○○所駕駛某不詳車號之黑色賓士自用小客車內，向戊○○恫
    稱：「先付出30萬元，如果不出面的話，抓到人，就讓你好
    看」等語，丙○○並以右手毆擊戊○○肚子2 下（傷害部分
    未經告訴），以此加害生命、身體之事，使戊○○心生畏懼
    ，致生危害於安全。
六、庚○○明知具有殺傷力之子彈，係屬槍砲彈藥刀械管制條例
    第4 條第1 項第2 款所列管之物，非經中央主管機關許可，
    不得販賣、持有，竟基於販賣具殺傷力之子彈之犯意，於97
    年5 月2 日晚上10時58 分46 秒及同年月4 日晚上6 時48分
    20秒許，在某不詳地點，以其所持用門號0000000000號行動
    電話與丙○○所持用門號0000000000號行動電話聯絡後，旋
    於同年月9 日，在桃園縣龜山鄉○○路某不詳地點之馬路旁
    ，以4 萬元之代價，販賣改造之仿貝瑞塔手槍1 把（未扣案
    ，由丙○○於97年6 月間借予綽號「阿恩」之成年男子）併
    附如附表二編號1.之改造子彈3 顆（另所附贈之附表三編號
    5.、6.之改造子彈經鑑定結果，認不具殺傷力）予丙○○。
    而丙○○亦明知未經許可，不得非法持有具殺傷力之改造子
    彈，竟於購入附表二編號1.之子彈後，即基於持有具殺傷力
    之子彈之犯意，未經許可而非法持有上開子彈。嗣為警於97
    年7 月8 日，在桃園縣桃園市○○街152 號8 樓查獲，並扣
    得附表二編號1.之改造子彈3 顆。
七、庚○○明知未經許可，不得持有槍砲彈藥刀械管制條例第4
    條所稱之各類槍砲主要組成零件，竟基於持有槍砲主要組成
    零件之犯意，分別為以下犯行：
  (一)94年8 月前某日，在某不詳處所，攜回屬於槍砲彈藥刀械管
    制條例第4 條第2 項所稱槍砲主要組成零件之土造金屬槍管
    1 枝，將之置放於桃園縣楊梅鎮○○○路○ 段12巷1 弄2 號
    住處房間內而持有。
  (二)復於97年7 月7 日前某日，在某不詳處所，攜回屬於槍砲主
    要組成零件之土造金屬撞針1 個，將之置放於其所駕駛之車
    號9365-KT 號自用小客車內，而持有之。
  (三)嗣為警於97年7 月8 日，在桃園縣楊梅鎮○○○路○ 段12
    巷1 弄2 號庚○○住處三樓房間內及其使用之車號9365-KT
    號自用小客車內查獲，並分別扣得土造金屬槍管1 支、土造
    金屬撞針1 個。
八、癸○○明知可發射金屬具有殺傷力之空氣槍，係屬槍砲彈藥
    刀械管制條例第4 條第1 項第1 款所列管之物，非經中央主
    管機關許可，不得持有，竟基於持有具殺傷力之空氣槍之犯
    意，於97年年初某日，在桃園縣中壢市觀光夜市內，未經許
    可，以7,000 餘元之代價，自某姓名年籍不詳之成年男子處
    ，購得如附表二編號2.可發射金屬具有殺傷力之空氣槍1 支
    ，將之置放在桃園縣桃園市○○路○ 段63之2 號17樓住處而
    持有之。嗣為警於97年7 月8 日，在桃園縣桃園市○○路○
    段63之2 號17樓查獲，並扣得附表二編號2.可發射金屬具有
    殺傷力之空氣槍1 支。
九、癸○○明知槍砲彈藥刀械管制條例所列管之刀械為管制物品
    ，非經許可，不得無故持有，竟未經許可，基於非法持有刀
    械之犯意，於97年3 月間某日，自大陸地區購買經管制之手
    指虎1 只，將之置放在桃園縣桃園市○○路○ 段63之2 號17
    樓住處，而非法持有之。嗣為警於97年7 月8 日，在桃園縣
    桃園市○○路○ 段63之2 號17樓查獲，並扣得具殺傷力之手
    指虎1 只。。
十、案經內政部警政署刑事警察局移送及臺灣桃園地方法院檢察
    署檢察官自動檢舉偵查起訴。
    理  由
甲、有罪部分：
壹、證據能力部分：
一、本件被告甲○○及其辯護人對證人即同案被告壬○○、癸○○之警詢及偵訊筆錄認屬傳聞證據，且就其中同案被告壬○○之偵訊筆錄復認：該筆錄係出於檢察官之誘導及利誘而為
    ，因97年8 月所為二份筆錄，第一份筆錄明明是交保5 萬元
    ，但是筆錄中又說如果你願意坦承可以減輕，第二份筆錄交
    保金額又變成2 萬元，因而均主張無證據能力等語。及被告
    甲○○、壬○○、庚○○及其等之辯護人對證人即同案被告
    丙○○於警詢及偵查中之證述均認屬傳聞證據，而主張無證
    據能力，茲就上開證據能力有爭執部分論述如下：
  (一)按被告以外之人於審判外之言詞或書面陳述，除法律有規定
    者外，不得作為證據，刑事訴訟法第159 條第1 項定有明文
    。查證人即同案被告丙○○、壬○○、癸○○於警詢時所為
    之陳述，經核不符合刑事訴訟法第159 條之2 、第159 條之
    3 、第15 9條之5 等規定，是同案被告壬○○、癸○○於警
    詢時之證述，對被告甲○○應無證據能力。及同案被告丙○○於警詢時之證述，對被告甲○○、壬○○、庚○○應無證
    據能力。
  (二)按被告以外之人於偵查中向檢察官所為之陳述，除顯有不可
    信之情況者外，得為證據，刑事訴訟法第159 條之1 第2 項
    定有明文。查證人即同案被告丙○○、壬○○、癸○○於檢
    察官偵查中所為之陳述，觀被告丙○○、壬○○、癸○○於
    偵查中證述之過程，檢察官於其等具結前即先告以因其係屬
    本案之共同被告，有拒絕證言之權利等規定，於其同意作證
    後，始行訊問，且於訊問過程中均採一問一答之方式由被告
    丙○○、壬○○、癸○○等人自由陳述，自無顯不可信之情
    況。被告甲○○、壬○○、庚○○及其等之辯護人復未指出
    並證明上開證人之證言有何顯不可信之情況，再按現行刑事
    訴訟法關於行通常審判程序之案件，為保障被告之反對詰問
    權，復對證人採交互詰問制度，其未經詰問者，僅屬未經合
    法調查之證據，並非無證據能力。此項詰問權之欠缺，非不
    得於審判中由被告行使以資補正，而完足為經合法調查之證
    據（最高法院98年度台上字第2971號判決意旨參照），查本
    件審理時已傳喚上開證人到庭使被告甲○○、壬○○、庚○○及其等之辯護人有行使反對詰問權之機會，是證人即共同
    被告丙○○、壬○○、癸○○等人於偵查時向檢察官所為之
    陳述，即具有證據能力。雖被告甲○○及其辯護人認就同案
    被告壬○○部分，有誘導及利誘之情形，然被告壬○○於本
    院訊問時供述：檢察官一直以行賄的方向訊問我，但是檢察
    官沒有刑求逼供，沒有利誘，也沒有施以詐術等語明確，且
    雖檢察官於訊畢後告以被告壬○○如願意坦承可減輕或免除
    其刑，仍此僅係對被告壬○○有利事項之提醒，另就交保金
    額數額之諭知，亦屬檢察官自身的裁量權，非屬非法之行為
    ，尚不得以檢察官降低交保金額即遽認係對被告為利誘，是
    被告甲○○及其辯護人就此部分主張無證據能力云云，顯有
    誤會，殊不足採。
貳、認定事實之理由及依據：
一、關於事實欄二部分（即甲○○之犯行）：
    上開犯罪事實，業據被告甲○○於本院審理時坦承不諱，核
    與證人即同案被告丙○○、壬○○、癸○○於偵查中及本院
    審理時證述明確，並有內政部警政署97年7 月18日警署資字
    第0970091225號函附之甲○○戶役政電子閘門系統查詢紀錄
    、列印資料（見97年度偵字第16443 號卷第223 至238 頁）
    壬○○指認結果乙份及李慶勇、邱淑珍、朱學清、徐涵銥、
    吳健銘、廖江楠、彭天助、曹淯涵、石上原、胡惠玲等人之
    個人戶籍資料（見97年度他字第3093號卷第4 至12頁）附卷
    可稽。足認被告甲○○之自白應與事實相符，堪予採信。本
    件被告甲○○所為上開犯行事證明確，洵堪認定，應依法論
    科。
二、關於事實欄三部分（即丙○○之犯行）：
    上揭犯罪事實，業據被告丙○○於本院審理時坦承不諱，並
    經證人乙○○、己○○於警詢及偵查中證述明確，復有丙○○持用之門號0000000000號行動電話與乙○○使用之00-000
    0000號電話監聽譯文1 份、丙○○所製乙○○還款紀錄1 紙
    、己○○所申辦郵政存簿儲金簿封面及內頁列印資料、郵政
    國內匯款收據等資料影本（見97年度偵字第15876 號卷一第
    342 頁、第59至99頁、卷二第11頁）在卷可憑，足認被告丙○○之自白應與事實相符，堪予採信。本件被告丙○○所為
    上開犯行事證明確，洵堪認定，應依法論科。
三、關於事實欄四部分（即丙○○、壬○○之犯行）：
  (一)訊據被告丙○○對於上開恐嚇被害人辛○○之犯行坦承不諱
    ，並經證人即被害人辛○○於警詢、偵查中及本院審理時證
    述明確，足認被告丙○○之自白應與事實相符，堪予採信。
    本件被告丙○○所為上開犯行事證明確，洵堪認定，應依法
    論科。
  (二)訊據被告壬○○固不否認有於上揭時、地與被告丙○○一同
    至桃園縣平鎮市○○路之麥當勞商談如何處理債務事宜，惟
    矢口否認有何恐嚇被害人辛○○之犯行，辯稱：我不認為那
    是恐嚇，當天我們是去麥當勞，在那邊的時候，我有跟辛○○說你不要擺濫云云，及辯護人為被告壬○○辯護稱：被告
    只是講說現在是來好好談等話，這些都不是惡害的通知，被
    害人也沒有心生畏怖云云，然查：
    1.證人即被害人辛○○於警詢、偵查中及本院審理時均證述
      ：當時丙○○、壬○○一起來，問我錢有沒有籌到，他們
      2 人要我去找家裡的人幫忙，我說我家裡沒錢，壬○○口
      氣就變的很差，並說「你這樣是沒誠意還，要擺爛。」丙○○接著也說：「現在我是好好跟你談，所以沒什麼事，
      下一次換別人來的時候會發生什麼事，我也不能保證。」
      還說：「你家住哪裡，還有你家人住哪裡我都知道。」我
      印象比較深的是這些，因為我會怕，其他我忘了，他們這
      樣說會讓我恐懼，不只是我，連我的父母親也會很恐懼。
      我聽到這樣的話會害怕，因為他還沒說這些話之前，就已
      經口氣不好，表情、反應讓人感覺他已經在生氣，之後才
      開始慢慢講的越嚴重，我們商談的氣氛當然不好，就是他
      在追我要錢，態度不好的時間大概占三分之二，主要都是
      壬○○在說的，我記得丙○○都是在旁邊幫腔等語明確，
      則依證人辛○○證述之情詞觀之，顯然依當時之氣氛，被
      告丙○○、壬○○2 人之表情、態度，被告2 人所為上開
      恫嚇之詞語，確實令證人辛○○感到害怕、畏懼，深怕其
      自身及其家人因而受到傷害。況被告丙○○、壬○○2 人
      既係前去向證人辛○○催討債務，則於辛○○告以無法籌
      得款項時，衡情亦可想見被告丙○○、壬○○2 人當時言
      語之口氣、態度應不可能和善，是證人辛○○於聽聞被告
      2 人告以上開言詞後，當時心裡感到害怕，亦可想見。是
      被告壬○○及其辯護人執前詞所辯，顯不足採信。
    2.本件復經證人即同案被告丙○○於本院審理時就上開犯行
      坦承不諱，業如前述，益徵被告壬○○所為上開犯行已堪
      認定，本件事證明確，洵堪認定，被告壬○○應依法論科
      。
四、關於事實欄五部分（即丙○○、丁○○、癸○○之犯行）：
    上揭犯罪事實，業據被告丙○○、丁○○、癸○○於本院審
    理時坦承不諱，並經證人即被害人戊○○於警詢中證述明確
    ，復有丙○○持用之門號0000000000號行動電話與戊○○使
    用之0000000000號電話監聽譯文1 份（見97年度偵字第1587
    6 號卷一第105 頁）在卷可憑，足認被告丙○○、丁○○、
    癸○○之自白均與事實相符，堪予採信。本件被告丙○○、
    丁○○、癸○○所為上開犯行事證明確，洵堪認定，應依法
    論科。
五、關於事實欄六部分（即丙○○、庚○○之犯行）：
  (一)訊據被告丙○○對於上開持有具殺傷力子彈之犯行坦承不諱
    ，並有如附表二編號1.之子彈3 顆扣案可佐。且扣案之子彈
    經送鑑定結果：認均係非制式子彈，由金屬彈殼組合直徑9
    ±0.5 ㎜金屬彈頭而成，採樣1 顆試射，可擊發，認具殺傷
    力等情，有內政部警政署刑事警察局97年8 月19日刑鑑字第
    0970105810號槍彈鑑定書（見97年度偵字第15876 號卷二第
    107 至116 頁）附卷可稽，足認被告丙○○之自白應與事實
    相符，堪予採信。本件被告丙○○所為上開持有具殺傷力子
    彈犯行事證明確，洵堪認定，應依法論科。
  (二)訊之被告庚○○矢口否認有何販賣具有殺傷力之子彈之犯行
    ，辯稱：販賣子彈的部分我否認，因為他們來我店裡買的是
    玩具槍還有裝飾彈云云。經查：
    1.證人即同案被告丙○○於97年9月8日偵查中證述：扣案的
      子彈是97年4月、5月間，庚○○在桃園縣龜山鄉○○路路
      邊交給我的，槍是庚○○賣我的，附贈子彈，我以38,000
      元向他買，送6 顆子彈，我確定，槍交給叫阿恩的，借給
      他了等語（見97年度偵字第15876 號卷二第127 頁），及
      於本院審理時證稱：我有打電話跟庚○○聯繫要買槍彈，
      我們會互相聯繫這個事情，後來有買到槍彈，購買時我有
      說要改造槍枝，而改造槍枝一般都有殺傷力等語（見本院
      卷二第155 至156 頁），足認扣案之子彈確係被告庚○○
      賣予被告丙○○槍枝時所內附，且被告丙○○當時以38,0
      00元之價格欲向被告庚○○所購買者確係具殺傷力之槍彈
      無訛。參以上開扣案之子彈經送鑑定結果確具殺傷力乙節
      ，已如前述，復有內政部警政署刑事警察局97年8 月19日
      刑鑑字第0970105810號槍彈鑑定書（見97年度偵字第1587
      6 號卷二第107 至116 頁）附卷可稽，顯見被告庚○○確
      有販賣扣案之具殺傷力子彈予被告丙○○乙節無訛。
    2.雖證人即同案被告丙○○於本院審理時翻異前詞稱：扣案
      子彈不是庚○○的，就是陳穎泰的云云（見本院卷二第15
      5 頁），惟證人即同案被告丙○○復於97年9 月17日偵訊
      時，於檢察官提示其與被告庚○○於97年5 月2 日下午10
      時58分46秒之對話內容（以下A ：代表丙○○，B ：代表
      庚○○）：「B ：老哥，我阿楷，我跟講那個戳掉的現在
      都沒有，現在都出掉了，如果要的話，現在做下個禮拜天
      給你。A ：好，我晚一點打給你。B ：就是92號那種的。
      」，訊之究係何意時，證人即同案被告丙○○係答稱：我
      以40,000元代價，向庚○○買一把改造手槍，他附贈5 、
      6 顆子彈，是被扣案的那幾顆子彈等語。並於該次偵查中
      證稱：庚○○約於97年5 月9 日左右，在龜山鄉○○路旁
      ，把槍交給我，手槍我交給阿恩，他借走了，還沒還給我
      等語明確（見97年度偵字第16443 號卷第323 至324 頁）
      。並有丙○○持用之門號0000000000號行動電話與庚○○
      使用之門號0000000000號電話監聽譯文1 份附卷可憑（見
      97 年 度偵字第1587 6號卷一第275 至276 頁），則依證
      人即同案被告丙○○上開證述之情詞觀之，其於偵查中顯
      然就扣案之子彈即係向被告庚○○購買之槍枝所附之子彈
      乙節毫無爭執及猶豫，且歷次證述除購買金額有2,000 元
      之誤差外，其餘並無二致，甚為明確，堪信屬實。顯見證
      人即同案被告丙○○於本院改稱扣案子彈不是庚○○的，
      就是陳穎泰的云云，應係事後臨訟迴護被告庚○○之詞，
      自不足採。
    3.再者，被告庚○○雖辯稱：他們來我店裡買的是玩具槍還
      有裝飾彈云云，然細繹證人即同案被告丙○○前揭證述之
      情詞，被告丙○○既係以至少38,000元之代價向其購買槍
      枝，如此之價格，顯非購買一般玩具槍枝所可比擬。況被
      告庚○○與丙○○2 人，就購買槍彈事宜均有以電話不斷
      相互聯繫，此依其等卷附之電話監聽譯文於97年5 月2 日
      下午10時58分46秒所載之對話內容（以下A ：代表丙○○
      ，B ：代表庚○○）：「B ：老哥，我阿楷，我跟講那個
      戳掉的現在都沒有，現在都出掉了，如果要的話，現在做
      下個禮拜天給你。A ：好，我晚一點打給你。B ：就是92
      號那種的。」、同年月3 日下午9 時3 分33秒許之對話內
      容：「A ：阿凱哦，簡單的說。B ：他明天送上來可以嗎
      ？他中午出發。A ：明天那個玩具槍到你那邊？B ：對，
      中午出發大概晚上會到。A ：好，明天4 號到的時候你打
      給我。」及同年月4 日下午6 時48分20秒許之對話內容：
      「A ：阿凱哦！B ：朱立哥，我現在打電話給他看他送到
      哪裡了。A ：好，再給我電話。」、同年月4 日下午7 時
      22分57秒：「A ：阿凱哦，到哪了？。B ：老哥，我剛才
      聯絡他沒接，他中午有打給我。A ：那可能還沒出門。B
      ：沒關係，要不然我趕到台中好了，反正只要2 小時，我
      再聯絡看看。」及同年月4 日下午8 時59分14秒許之對話
      內容：「B ：老哥，我剛才有聯絡上他，他還休息，他說
      今天北上會塞車，可不可以明天。A ：明天哦，也是可以
      ，大概幾點我好排時間。B ：大概晚上10點到這。」可知
      ，對於槍彈之送達均持續掌控及了解，衡諸常情，倘若被
      告丙○○向被告庚○○所購買者僅係一般玩具槍枝，2 人
      當不至如此慎重及密切聯繫，此益徵被告庚○○與丙○○
      原欲交易之槍彈並非玩具槍枝，足認被告庚○○所辯，顯
      係卸責之詞，不足採信。
  (三)綜上所述，堪認扣案之具殺傷力之子彈確係被告庚○○販予
    被告丙○○之槍枝所附具，本件事證明確，被告庚○○上開
    犯行堪予認定，應依法論處。
六、關於事實欄七部分（即庚○○之犯行）：
  (一)訊據被告庚○○矢口否認有何持有槍砲主要組成零件之犯行
    ，辯稱：槍管是94年度留下來的，我當時去執行，我也不知
    道東西放在那邊，還有一些東西是玩具槍的零件，土造槍管
    部分是之前我的朋友張正暐留下來的，撞針是我以前在模型
    玩具店工作時留下來的云云。
  (二)經查，上開犯罪事實，有土造金屬槍管1 枝及土造金屬撞針
    1 個扣案可佐，且扣案之土造金屬槍管1 枝及土造金屬撞針
    1 個，經送鑑定結果：扣案之土造金屬槍管1 枝認屬內政部
    86年11月24日台（86）內警字第8670 683號公告之槍砲主要
    組成零件；及土造金屬撞針1 個，認屬內政部上開公告之槍
    砲、彈藥主要組成零件乙節，有內政部警政署刑事警察局97
    年8 月19日刑鑑字第0970105810號槍彈鑑定書、內政部97年
    9 月22日內授警字第09708713 72 號函附卷可稽（見97年度
    偵字第1587 6號卷二第107 至116 頁、第150 頁）。
  (三)被告雖執前詞為辯，然本件查獲之土造金屬槍管1 枝，係於
    被告庚○○位於桃園縣楊梅鎮○○○路○ 段12巷1 弄2 號住
    處之三樓房間內的布絨娃娃內查獲，而土造金屬撞針1 支係
    於被告所駕駛之9365-KT 號自小客車上查獲等情，業據被告
    庚○○於警詢時供陳明確，則依被告庚○○藏放上開扣案物
    品之地點及方式觀之，均是平日其個人所活動之範圍及使用
    之車輛，甚且將土造金屬槍管放入布絨娃娃內，如此隱蔽，
    顯係不欲為人所查悉之物，非一般人放置一般物品之方式，
    若非其個人之非法物品，當不至以如此方式藏放，是被告庚○○所辯，當屬虛妄，要不足採。
  (四)綜上所述，足認被告庚○○確有持有上開槍枝、彈藥主要組
    成零件之犯行，本件事證明確，被告庚○○上開犯行堪予認
    定，應依法論處。
七、關於事實欄八、九部分（即癸○○之犯行）：
  (一)訊之被告癸○○矢口否認有何持有可發射子彈具有殺傷力之
    槍枝及刀械之犯行，辯稱：槍枝是我去中壢夜市買的，我不
    知道具有殺傷力，手指虎是我去大陸遊玩時，在珠海的一個
    商場所販得，我經由海關帶回來的，海關也沒有把我沒收，
    所以我不認為它是違法的云云。
  (二)上開扣案槍枝及手指虎確係被告癸○○所有乙節，業據被告
    癸○○於警詢、偵查中及本院審理時供承無誤，並有如附表
    二編號2.之槍枝及手指虎1 只扣案可佐，且上開槍枝及手指
    虎經送鑑定結果：1.槍枝部分：認係氣體動力槍枝，以外接
    高壓鋼瓶內氣體為發射動力，經以金屬彈丸測試3 次，其中
    彈丸（直徑6.0 ㎜、重量0.88g ），最大發射速度為179 公
    尺/ 秒，計算其動能為14焦耳，換算其單位面積動能為49焦
    耳/ 平方公分，具殺傷力等情，及2.手指虎部分：認依據槍
    砲彈藥刀械管制條例第4 條第1 項第3 款管制刀械，及內政
    90 年11 月20日台（90）內警字第9081482 號刀械查禁公告
    鑑驗，所送鑑驗手指虎1 只，符合槍砲彈藥刀械管制條例所
    列管或公告查禁之刀械圖例及其要件，屬槍砲彈藥刀械管制
    條例管制刀械等語，分別有內政部警政署刑事警察局97年8
    月19日刑鑑字第0970105810號槍彈鑑定書、桃園縣政府警察
    局97年11月20日桃警保字第0970097006號函文（見97年度偵
    字第15876 號卷二第107 至116 頁、本院卷一第210 頁）附
    卷可稽。堪認被告癸○○確有未經許可，持有上開具殺傷力
    之空氣槍及手指虎乙節無訛。
  (三)被告癸○○雖辯稱不知槍枝具有殺傷力及持有手指虎係違法
    云云，然其於偵查中復就上開違反槍砲彈藥刀械管制條例部
    分之犯罪事實承認（見97年度偵字第15876 號卷二第135 頁
    ），且上開槍枝及刀械經鑑定結果確具殺傷力乙節，已如前
    述，被告癸○○空言所辯，顯係事後狡飾之詞，委無足採。
、論罪科刑：
  (一)按未經許可，持有槍砲之主要組成零件，其持有之繼續，乃
    行為之繼續，亦即一經持有槍、彈，其罪雖已成立，但其完
    結須繼續至持有行為終了時為止；持有行為繼續中，法律縱
    有變更，但其行為既繼續實施至新法施行以後，自無行為後
    法律變更而須比較新舊法之問題（最高法院97年度台上字第
    720 號判決意旨參照），查被告庚○○就事實欄七(一)之犯行
    ，雖係被告庚○○自94年8 月前某日起即非法持有，惟應至
    97年7 月8 日為警查獲並扣得上開土造金屬槍管後，始能謂
    其犯行終了，則在上揭被告庚○○非法持有槍砲之主要組成
    零件期間，刑法雖有修正，亦不生比較新舊法適用之問題；
    且因其犯罪終了時間在96年4 月24日之後，與中華民國九十
    六年罪犯減刑條例第二條第一項規定不合，自亦無上開減刑
    條例適用之餘地，先予敘明。
  (二)按刑法第132 條第1 項所謂「應秘密」者，係指文書、圖畫
    、消息或物品等與國家政務或事務上具有利害關係而應保守
    之秘密者而言，非以有明文規定為唯一標準，個人之車籍、
    戶籍、口卡、前科、通緝、勞保等資料及入出境紀錄，或涉
    個人隱私，或攸關國家之政務或事務，均屬應秘密之資料，
    公務員自有保守秘密之義務（最高法院91年度台上字第3388
    號判決意旨參照）。查被告甲○○身為警察人員，依公務員
    服務法第4 條規定，負有絕對保守政府機關機密及公務資訊
    之義務，無論是否主管之事務均不得洩漏，人民之個人戶籍
    資料，自屬應秘密之資料，被告甲○○身為警務人員，竟因
    個人私誼，於利用警察身分及職務之機會，得悉附表一編號
    1 至36號所示祝擎仲等人之戶籍資料後，即將此關於中華民
    國國防以外應秘密之消息洩漏予被告丙○○、壬○○、癸○○等人，核被告甲○○就事實欄二所為，係犯刑法第132 條
    第1 項之公務員洩漏關於中華民國國防以外應秘密之消息罪
    。
   (三)核被告丙○○就事實欄三(一)、(二)、(三)、四、五所為，均係
     犯刑法第305 條之恐嚇危害安全罪；就事實欄六所為，係
     違反槍砲彈藥刀械管制條例第12條第4 項之未經許可持有
     子彈罪。核被告壬○○就事實欄四所為，係犯刑法第305
     條之恐嚇危害安全罪。核被告庚○○就事實欄六所為，係
     違反槍砲彈藥刀械管制條例第12條第1 項之未經許可販賣
     子彈罪；就事實欄七(一)、(二)所為，均係違反槍砲彈藥刀械
     管制條例第13條第4 項之未經許可持有槍砲之主要組成零
     件罪。核被告丁○○就事實欄五所為，係犯刑法第305 條
     之恐嚇危害安全罪。核被告癸○○就事實欄五所為，係犯
     刑法第305 條之恐嚇危害安全罪；就事實欄八所為，係違
     反槍砲彈藥刀械管制條例第8 條第4 項之未經許可持有可
     發射金屬具殺傷力之空氣槍罪；就事實欄九所為，係違反
     槍砲彈藥刀械管制條例第14條第3 項之未經許可持有管制
     刀械罪。
   (四)又被告丙○○、壬○○就事實欄四之犯行；被告丙○○、
     丁○○、癸○○就事實欄五之犯行，其等就上開犯行，具
     有犯意聯絡及行為分擔，均應論以共同正犯。
   (五)按立法者針對特定刑罰規範之構成要件，已預設該犯罪行
     為之本質係持續實行之複數行為，具備反覆、延續之行為
     特徵，而將之總括或擬制為一個構成要件之集合犯行為，
     因其刑法評價上為構成要件之行為單數，認應僅成立一罪
     。況刑事法若干犯罪行為態樣，本質上原具有反覆、延續
     實行之特徵，立法時既予特別歸類，定為犯罪構成要件之
     行為要素，則行為人基於概括之犯意，在密切接近之一定
     時、地持續實行之複次行為，倘依社會通念，於客觀上認
     為符合一個反覆、延續性之行為觀念者，於刑法評價上，
     即應僅成立一罪，學理上所稱「集合犯」之職業性、營業
     性或收集性等具有重複特質之犯罪均屬之，例如經營、從
     事業務、收集、販賣、製造、散布等行為概念者是（最高
     法院95年台上字第1079號判決要旨參照）。本件被告甲○○所犯刑法第132 條第1 項之罪，其自95年12月11日起至
     96年12月25日止，反覆先後多次於查悉附表一所示祝擎仲
     等人之戶籍資料後，即將此關於中華民國國防以外應秘密
     之消息洩漏予被告丙○○、壬○○、癸○○等人，依社會
     客觀通念，符合一個反覆、延續性之行為觀念，屬集合犯
     之實質上一罪關係，應僅成立一罪，是公訴人認應予分論
     併罰，容有誤會。
   (六)又被告丙○○就事實欄五所為2 次恐嚇犯行，係於密切接
     近之時地實行，侵害同一之法益，各行為之獨立性極為薄
     弱，依一般社會健全觀念，在時間差距上，難以強行分開
     ，在刑法評價上，以視為數個舉動之接續施行，合為包括
     之一行為予以評價，較為合理，應論以接續犯，而為包括
     之一罪。
   (七)又被告丙○○有事實欄一所示前科紀錄及刑之執行情形，
     有臺灣高等法院被告全國前案紀錄表在卷可稽，其於有期
     徒刑執行完畢5 年以內，故意再犯本件事實欄三、四、五
     、六所載有期徒刑以上之罪，均為累犯，應各依刑法第47
     條第1 項加重其刑。
   (八)被告丙○○所犯事實欄三(一)、(二)、(三)、四、五、六所載各
     罪；被告庚○○所犯事實欄六、七(一)、(二)所載各罪；被告
     癸○○所犯事實欄五、八、九所載各罪，均犯意各別，行
     為互殊，均應予分論併罰。
   (九)爰審酌被告甲○○身為維持治安取締不法職務之員警，不
     思廉潔自守、戮力從公，竟因私誼違法將應嚴格保密之人
     民戶籍地址等資料洩漏予他人，嚴重損害人民對警察公正
     執法之期待及破壞國家警政單位之威信，所為實屬不該，
     惟考量其犯後就此部分坦承犯行，態度尚稱良好等一切情
     狀；及審酌被告丙○○、癸○○、庚○○、壬○○、丁○○等人，其中被告丙○○、庚○○、癸○○持有之槍彈、
     主要組成零件等物品，對社會治安之危害甚大，一旦持之
     犯其他傷害他人生命、身體及安全之罪，後果殊難想像，
     而被告丙○○、癸○○、壬○○、丁○○甚且有為他人討
     債而恐嚇被害人之行徑，其等之犯行對被害人及被害人家
     人身心所造成之恐懼及不安，影響甚鉅，併考量被告丙○○、丁○○均坦承犯行及癸○○就恐嚇部分亦坦承，惟被
     告壬○○、庚○○及被告癸○○就持有槍枝、刀械部分否
     認犯行等犯後態度，以及被告丙○○、壬○○、庚○○、
     丁○○、癸○○等人犯罪動機、手段等一切情狀，分別量
     處如主文所示之刑，被告丙○○、庚○○、癸○○並定其
     應執行之刑及罰金刑；並對被告丁○○諭知易科罰金之折
     算標準；及對被告丙○○、庚○○、癸○○就宣告罰金刑
     部分諭知易服勞役之折算標準。
   (十)按中華民國96年罪犯減刑條例於96年7 月4 日制定公布，
     於同月16日施行，而被告丙○○就事實欄三(一)所載之犯行
     ，其犯罪時間係在96年4 月24日前，且無上開條例第3 條
     第1 項所定不予減刑之情形，爰依該條例減其宣告刑2 分
     之1 ，減刑部分並與其所犯不得減刑之事實欄三(二)、(三)及
     四、五、六等罪定其應執行之刑及罰金刑，罰金部分並諭
     知易服勞役之折算標準。
   (十一)扣案如附表二所示之子彈2 顆（扣得3 顆，其中1 顆已試
     射，自已無殺傷力，毋庸沒收）、槍枝1 支及扣案之土造
     金屬槍管1 支、土造金屬撞針1 支、手指虎1 只，經送鑑
     定結果，均屬槍砲彈藥刀械管制條例所列管之物品，均為
     違禁物，不論屬犯人所有與否，均應依刑法第38條第1 項
     第1 款之規定宣告沒收。另扣案如附表三所示之物，經送
     鑑定結果，均不具殺傷力，有上開內政部警政署刑事警察
     局97 年8月19日刑鑑字第0970105810號槍彈鑑定書（見97
     年度偵字第15876 號卷二第107 至116 頁）附卷可稽，非
     屬違禁物，爰不另為沒收之諭知，併予敘明。
乙、無罪部分：
壹、公訴意旨略以：甲○○曾於95年12月間某日至97年4 月間，
    任職於桃園縣政府警察局青溪派出所警員，依警察法第9 條
    、警察勤務條例第6 條、第11條第1 款規定職司協助偵查犯
    罪、有關警察業務之保安、正俗、交通…處理等事項，係依
    法令服務於地方自治團體所屬機關而具有法定職務權限之公
    務員；甲○○明知壬○○（綽號：阿藍）、癸○○（綽號：
    阿凱）均屬桃園縣地區之竹聯幫南堂份子，係接受不特定人
    委託以從事暴力討債為業；亦明知個人戶籍資料查詢系統依
    規定乃屬應秘密之管制作業，使用以查詢本單位犯罪偵防或
    特定任務所需為限，不得任意洩漏，且依據「電腦處理個人
    資料保護法」等法令規定，以電腦終端機查詢之戶籍資料，
    不得為非法之輸出，然為協助壬○○、癸○○於接受不特定
    委託向不特定債務人催討債務之方便，竟基於洩漏國防以外
    秘密及收受不正利益之犯意，於附表一編號1 至26號所載之
    時間，在桃園縣桃園市鎮○街79號之桃園縣政府警察局桃園
    分局青溪派出所內，應壬○○、癸○○之請求查詢附表一編
    號1 至26號所示之對象，而甲○○明知2 人欲查詢之個人資
    料均非公務使用之資料，即違背職務利用其配發之警用帳號
    及密碼登入戶役政電子閘門系統查詢民眾資料之機會，查詢
    附表一編號1 至26號所示祝擎仲等人之個人年籍資料後，分
    別以紙條抄寫、複製後轉貼WORD檔或以網頁直接列印之方式
    ，在上開桃園分局青溪派出所內或附近之馬路旁，將所查得
    之資料以多次洩漏予壬○○、癸○○知悉，以之作為壬○○
    向附表一編號1 至26號所示祝擎仲等人催討債務之用。期間
    因壬○○催討債務獲有利益，曾致贈甲○○茶葉禮盒，甲○○乃向壬○○表示所贈送之茶葉品質不錯等語，壬○○、癸○○乃共同基於交付不正利益之犯意聯絡，每月1 至2 次，
    每次以價格新台幣（下同）1,000 餘元至2,300 元不等，4
    兩包裝2 罐之茶葉禮盒（總計花費約2 萬元），自95年12月
    至96年12月間，在上開青溪派出所內交付甲○○，接續做為
    賄賂甲○○之禮品。期間丙○○、壬○○於96年10月前某日
    ，共同承接部分催討債務之業務，丙○○於得知壬○○係透
    過甲○○查詢民眾個人資料，因其實際負責之竹正財務顧問
    有限公司，亦係接受不特定人委託從事暴力討債為業，亦有
    知悉受委託案件債務人個人資料之需求，丙○○乃透過壬○○、癸○○，一併將欲查詢之對象告知甲○○，而甲○○亦
    明知上情，再違背職務以上開方法，查詢某不詳民眾之個人
    年籍資料，於相隔數日後在青溪派出所附近之馬路旁，將查
    得之資料洩漏予壬○○、癸○○、丙○○知悉，以之作為藍
    健、丙○○等人催討債務之用。丙○○、壬○○因甲○○上
    開行為，因獲有利益，復共同基於交付不正利益之犯意聯絡
    ，於96年10月下旬某甲○○休假前1 日晚上，經壬○○向丙○○提議後，在桃園縣桃園市○○街33號有女陪侍之「羅浮
    宮KTV 酒店」內，接受壬○○、丙○○免費招待，並接受2
    人以包出場之價格（半場價格6,000 元，當日總計消費2 萬
    1,000 元），點叫某姓名年籍不詳花名「莎菈」之公關小姐
    陪同甲○○出場，收受此不正利益。甲○○並於收受此不正
    利益後，於附表一編號27至36所載之時間，在青溪派出所附
    近馬路旁，再將附表一編號27至36所載李慶勇等人之個人資
    料洩漏予丙○○、癸○○知悉。甲○○又於97年3 、4 月間
    、97年5 月20日及同年6 月間某放假日之前1 日，復承前之
    收受不正利益之犯意，前後3 次撥打電話向壬○○表示「明
    天放假、要安排什麼節目」等語，壬○○前因甲○○長期提
    供民眾個人資料供其討債獲利且因其具有警察身分，乃邀約
    其至桃園縣桃園市○○路99號之天上人間KTV 酒店內，接受
    壬○○免費招待在上開有公關小姐陪侍之酒店內飲宴唱歌，
    壬○○先後花費1 萬6,000 元、2 萬1,180 元及1 萬6,000
    元，收受上開3 次之不正利益（總計5 萬3,180 元）。迨於
    97年6 月間甲○○與壬○○在上開天上人間KTV 酒店內飲酒
    時，甲○○復向壬○○表示癸○○仍以壬○○名義，向其要
    求調閱民眾個人資料，壬○○因癸○○已另追隨丙○○，旋
    向甲○○明白表示，以後不要再提供個人資料予癸○○等語
    。綜上，壬○○、癸○○、丙○○即以上述購買茶葉禮盒及
    在有女陪侍及公關小姐之酒店飲宴唱歌等為甲○○違背職務
    行為之對價，因認被告甲○○尚涉犯貪污治罪條例第4 條第
    5 款之違背職務之行為收受不正利益罪嫌；被告丙○○、壬○○、癸○○均尚涉犯貪污治罪條例第11條第1 項之行賄罪
    嫌等語。
貳、按犯罪事實應依證據認定之，無證據不得認定犯罪事實，不
    能證明被告犯罪者，應諭知無罪之判決，刑事訴訟法第154
    條第2 項、第301 條第1 項分別定有明文。又犯罪事實之認
    定，應憑證據，如未能發現相當證據，或證據不足以證明，
    自不能以推測或擬制之方法，作為裁判基礎（最高法院40年
    臺上字第86號判例參照）；且認定犯罪事實所憑之證據，雖
    不以直接證據為限，間接證據亦包括在內，然而無論直接證
    據或間接證據，其為訴訟上之證明，須於通常一般之人均不
    致有所懷疑，而得確信其為真實之程度者，始得據為有罪之
    認定，倘其證明尚未達到此一程度，而有合理之懷疑存在而
    無從使事實審法院得有罪之確信時，即應由法院為諭知被告
    無罪之判決（最高法院76年臺上字第4986號判例參照）。又
    收受賄賂罪，以他人有行求賄賂之事實為前提，若他人所交
    付之物或不正利益並非基於行賄之意思，即非賄賂，自無收
    受賄賂之可言。故賄賂之不法報酬必須與公務員之職務行為
    或違背職務行為具有一定之對價關係，即須有以賄賂或不正
    利益以買通公務員，使對於職務上行為或違背職務之行為踐
    履賄求對象之特定行為，苟非關於此賄求對象之特定行為之
    報酬，即不得謂為賄賂（最高法院86年台上字第2604號判決
    參照）。又按貪污治罪條例第4 條第1 項第5 款規定對於違
    背職務之行為要求期約或收受賄賂罪，所謂違背職務，係指
    依其職務範圍內，應為而不為，不應為而為或為之不當等情
    形而言。又對於違背職務上之行為收受賄賂罪，祇須所收受
    之金錢或財物與其職務有相當對價關係，即已成立，且包括
    假借其他費用或紅利等各種名義之變相給付在內。又是否具
    有相當對價關係，應就職務行為之內容、交付者與收受者之
    關係、賄賂之種類、價額、贈與之時間等客觀情形加以審酌
    （最高法院97年台上字第3516號判決參照）。
、公訴人認被告甲○○涉有上開收賄犯嫌及被告丙○○、壬○○、癸○○涉有上揭行賄犯嫌，無非係以被告甲○○、丙○○、壬○○、癸○○之供述；證人即天上人間KTV 酒店現場
    幹部王志中於偵查中之證述、證人即天上人間KTV 酒店大班
    邱玉香於偵查中之證述，及被告壬○○所簽發台灣中小企業
    銀行支票存根2 紙、天上人間KTV 酒店97年5 月20日及同年
    6 月2 日對帳單及壬○○之本票2 紙、竹正財務管理有限公
    司、凱婕公司委任催收債權契約書、本票及支票影本、退票
    理由單、債權讓與契約書、借據、連帶保證書、切結書、法
    院裁定書、執行命令、協議書等資料為其主要論據。
肆、訊之被告甲○○固不否認被告壬○○、癸○○確實有送茶葉
    至青溪派出所，且於96年10月下旬某日確有與被告丙○○、
    壬○○至羅浮宮KTV 酒店，並有於97年3 、4 月間、同年5
    月20日及同年6 月間至天上人間KTV 酒店等情，惟矢口否認
    有何收受賄賂之犯行，辯稱：被告壬○○、癸○○的茶葉是
    送至清溪派出所之泡茶區，而非交付予我，至於去羅浮宮KT
    V 酒店部分，當日我們三人有先至海鮮小吃店吃飯，飯錢是
    由我交付，費用約二、三千元左右，於海鮮小吃店用餐完畢
    後，被告丙○○提議要續攤，因我與丙○○不熟，但又不想
    破壞氣氛，且不會久坐，而跟壬○○較為熟識，所以先拿了
    約5,000 元給壬○○，當作是續攤的費用，至羅浮宮KTV 酒
    店席間，三人並未提到戶役政資料之事，我因為要躲酒，而
    佯裝帶小姐下樓去買東西，買完東西，我即離開，小姐則直
    接上樓。天上人間KTV 酒店部分，我並未撥打電話問壬○○
    「明天放假，要安排什麼節目」等語，是壬○○與友人已在
    天上人間KTV 酒店內飲宴消費，後我打電話給壬○○，或壬○○打電話給我，我始以訪客身份至酒店，且停留時間短暫
    ，並非是我與壬○○事先約好，而一同至酒店消費等語。又
    訊之被告丙○○、壬○○、癸○○亦均矢口否認有何行賄犯
    行，被告丙○○辯稱：我與甲○○是因為朋友的關係而認識
    ，我跟他沒有這些利益關係的交換，單純就是吃飯，後來請
    他幫我們調資料，是因為我跟壬○○他們有配合處理債務的
    問題，我才會麻煩壬○○他們把我的資料拿出來，請甲○○
    幫我代為查詢，對於附表所載編號27至35號部分，我確實有
    拿到這方面的資料，我有在96年下旬在甲○○休假的前一天
    晚上與甲○○一起到羅浮宮KTV 酒店，那天的費用是去的人
    大家一起出的，我印象中我出一萬一，之後我記得甲○○有
    帶一名公關小姐出場，只是去便利商店一下子就回來了，我
    從來沒有主動跟甲○○聯絡過，因為我跟他不熟，行賄部分
    我否認，我沒有跟他直接查詢資料等語。被告壬○○則辯稱
    ：我跟甲○○認識很久，他在埔子派出所的時候我就認識他
    ，每次我去我都找他泡茶，後來我朋友在做茶葉，我拿茶葉
    價錢比較便宜，覺得喝了人家那麼久的茶葉不好意思，所以
    我去的時候都會帶茶葉過去，現場也有很多人一起在喝那個
    茶，有時候一個月去一次，有時候二個月去一次，茶葉的金
    額大概是一斤一千多元，我每次去都是帶半斤約5 、6 百元
    。後來丙○○透過我去認識甲○○，因為有一次剛好甲○○
    請我吃飯，我想說我有認識警官的朋友，所以就請丙○○過
    來一起吃飯，我們就在海中天餐廳，當時由甲○○付錢的。
    當天我有跟甲○○、丙○○、癸○○一起去羅浮宮KTV 酒店
    ，因為丙○○說吃完飯蠻愉快的，所以想要招待甲○○，可
    是甲○○不願意讓人家請，所以甲○○私底下拿了五千元給
    我，但是這件事我並沒有告訴丙○○。甲○○每次來包廂都
    坐一下就走，因為他說他不喜歡這種場合。我沒有行賄的意
    思，茶葉是因為朋友的關係，常去泡茶，不好意思，所以自
    已帶茶葉過去。丙○○的部分是因為朋友互相介紹認識，也
    沒有行賄的意思，97年5 月、6 月這三次也都沒有對價關係
    ，而且甲○○是否違背職務還是個問題等語。被告癸○○則
    辯稱：有關茶葉的部分，因為我常去青溪派出所找甲○○聊
    天，我常去都是喝他們的茶葉，會覺得不好意思，所以把茶
    葉帶過去那邊大家一起喝，不是要行賄的意思，因為我常去
    那邊，所以大概一個月帶茶葉去一次，我的茶葉金額不一定
    ，一般都是三、四百元等語。
伍、證據能力部分：同前有罪部分之論述。
陸、經查：被告甲○○於95年12月間某日至97年4 月間，係任職
    於桃園縣政府警察局青溪派出所之警員，且其確有於如附表
    一所示之時間，將其利用個人戶籍資料查詢系統查得之如附
    表一所示祝擎仲等人之資料，洩漏予被告壬○○、癸○○、
    丙○○，其中丙○○係透過被告壬○○、癸○○將欲查詢之
    資料交予被告甲○○乙節，業據被告甲○○坦承不諱，並經
    被告壬○○、癸○○、丙○○等人證述明確，業如前述，堪
    以認定。而依警察法第9 條、警察勤務條例第6 條、第11條
    第1 款規定職司協助偵查犯罪、有關警察業務之保安、正俗
    、交通…處理等事項，係依法令服務於地方自治團體所屬機
    關而具有法定職務權限之公務員。且個人戶籍資料查詢系統
    依規定乃屬應秘密之管制作業，使用以查詢本單位犯罪偵防
    或特定任務所需為限，不得任意洩漏，且依據「電腦處理個
    人資料保護法」等法令規定，以電腦終端機查詢之戶籍資料
    ，不得為非法之輸出，然被告甲○○為協助壬○○、癸○○
    、丙○○於接受不特定委託人向不特定債務人催討債務之方
    便，竟將上開附表一所示應秘密之消息洩漏予被告壬○○、
    癸○○、丙○○等人，其所查得之資料顯非用於其所屬單位
    犯罪偵防或特定任務所需，是其所為自屬違背職務之行為無
    訛。然被告甲○○雖有為上開違背職務之行為，惟本件首要
    判斷者厥為：被告甲○○此等行為與95年12月至96年12月間
    ，壬○○、癸○○多次贈送茶葉至青溪派所之行為、96年10
    月下旬，丙○○、壬○○招待甲○○至羅浮宮KTV 酒店之行
    為間及97年3 、4 月間、97年5 月20日及97年6 月間某日，
    壬○○3 次招待甲○○至天上人間KTV 酒店之行為間，究有
    無對價關係？即被告甲○○有無收賄及被告丙○○、壬○○
    、癸○○有無行賄之犯意？查：
  (一)有關95年12月至96年12月間，壬○○、癸○○贈送茶葉部分
    ：
    1.被告壬○○於偵查中證述：96年1 月開始，我有請甲○○
      提供戶役政資料給我，一開始他是用手抄資料給我，過一
      陣子後他從電腦列印資料給我，他願意幫我因為他有很多
      事情麻煩我幫他處理，如洗車、抓績效，因為我朋友在賣
      茶葉，所以我每次都會帶1 個禮盒的茶葉去，我就當場開
      來泡，也因為如此，他有幫我朋友介紹生意，96年10月後
      我就沒再找他調資料，我有找癸○○去向甲○○拿資料，
      是從96年6 、7 月開始，我才請癸○○拿，我沒有定期請
      癸○○轉交茶葉給甲○○，應該是朋友有進茶葉，我才會
      請癸○○拿等語（見97年度偵字第18545 號卷第14至16頁
      ）。及被告癸○○於偵查中證稱：當初我跟壬○○的時候
      ，去青溪派出所找甲○○泡茶，我們是一起去，約在96年
      5 月份左右，壬○○告訴我以後會交代我拿東西給甲○○
      ，甲○○會把東西交給我，壬○○要我拿給甲○○的是茶
      葉，甲○○要我交給壬○○的是戶役政資料，甲○○自96
      年6 月開始把資料交給我，我印象中是到96年9 、10月左
      右。壬○○有託我轉交茶葉給甲○○，我如果到派出所發
      現他那邊沒茶葉，就會到壬○○家或車上拿茶葉等語明確
      （見97年度偵字第16443 號卷第202 頁、第327 頁），足
      認被告壬○○、癸○○確有於95年12月至96年12月間，平
      均每月1 至2 次，攜同茶葉至青溪派出所予被告甲○○，
      供大家泡茶所使用乙節無訛。
    2.而依被告壬○○、癸○○上開證述之情詞觀之，顯見茶葉
      係被告壬○○或癸○○「公然」送至派出所予被告甲○○
      ，然衡諸常情，收賄者與行賄者間為恐他人發覺賄賂此等
      違法事宜，均甚小心行事，特別是以饋贈金錢或禮品等具
      體有形且有價值之物品時，為避人耳目，必定私下隱密為
      之，更何況被告甲○○尚具員警之身分，倘被告甲○○主
      觀上確有收受賄賂之犯意，而被告壬○○、癸○○亦有行
      賄之犯意，被告壬○○、癸○○大可與被告甲○○相約於
      其他不為人知之地點，或直接送至被告甲○○之住所，由
      被告甲○○個人收受，何以竟敢以每月1 至2 次之密度，
      由被告壬○○、癸○○直接將行賄物品送至被告甲○○所
      任職之派出所內，甚且於警局內直接一同泡茶取用，實難
      想見，此顯不符合常理，堪認被告壬○○、癸○○縱有攜
      同茶葉至派出所，亦僅係平日為與員警間聯絡警民情誼而
      為，縱有討好員警之意，亦當不至於有行賄之意思。而被
      告甲○○於此情境下，亦難認有收賄之犯意。
    3.參以被告壬○○於本院審理時證述：我在向甲○○要查詢
      個人基本資料以前，就會拿茶葉過去給他們泡，因為我跟
      他認識大概十年了，他也會幫我介紹一些生意，甲○○以
      前在埔子派出所的時候，我就已經拿茶葉過去泡茶等語（
      見本院卷第120 頁），顯見被告壬○○與被告甲○○間，
      於本案發生前即有一定情誼存在，且被告壬○○攜同茶葉
      至警局泡茶聊天，亦非本案發生後才有的事，此益徵然被
      告壬○○、癸○○所提供之茶葉，應僅係平日被告壬○○
      、癸○○與員警間聯繫情感所用，並非用以賄賂被告甲○○為其等查詢戶役政資料之對價，灼然至明。
    4.綜上，被告甲○○、壬○○、癸○○就此部分執前詞所辯
      ，尚可採信。被告甲○○雖有為被告壬○○、癸○○查詢
      戶役政資料，而被告壬○○、癸○○亦有送茶葉之行為，
      然2 者間尚難認有何對價關係。是被告甲○○就此部分之
      行為自不構成貪污治罪條例之收賄罪，而被告壬○○、癸○○亦不構成貪污治罪條例之行賄罪。
  (二)有關96年10月下旬，丙○○、壬○○招待甲○○至羅浮宮KT
    V 酒店部分：
    1.被告丙○○、壬○○確有於96年10下旬，招待被告甲○○
      至羅浮宮KTV 酒店飲酒，且被告甲○○當天並且帶同花名
      「莎菈」之小姐出場，當天消費之費用並由被告壬○○、
      丙○○共同負擔乙節，業據被告丙○○於偵查中證述：當
      天在羅浮宮KTV 酒店，甲○○有帶小姐出場，他先帶小姐
      出場，後來又回來，當天應該是買半場，因為他們之後有
      回來，酒店花費是我與壬○○一起付的，小姐的錢2000多
      元是我給的等語明確（見97年度偵字第16 443號卷第187
      至188 頁），及被告壬○○於本院審理時證述：我有跟甲○○、丙○○他們去羅浮宮KTV 酒店喝酒，當天丙○○買
      單，我們對分一個人出了一萬多元，當天為了消費金額有
      跟店家不高興，因為甲○○跟小姐出去，小姐的時間我們
      已經買掉了，後來他跟甲○○回來我們又有續番，但是小
      姐進來坐的時候，店家又把檯費加上去等語明確（見本院
      卷第120 頁）。
    2.雖被告甲○○辯稱：去羅浮宮KTV 酒店部分，當日伊三人
      有先至海鮮小吃店吃飯，飯錢是由伊交付，費用約二、三
      千元左右，於海鮮小吃店用餐完畢後，被告丙○○提議要
      續攤，因伊與丙○○不熟，但又不想破壞氣氛，且不會久
      坐，而跟壬○○較為熟識，所以先拿了約5,000 元給壬○○，當作是續攤的費用，伊因為要躲酒，而佯裝帶小姐下
      樓去買東西，買完東西，伊即離開，小姐則直接上樓云云
      ，及被告壬○○於偵查中及本院審理時均改稱：酒店前，
      有先去海鮮店吃飯，海鮮店是甲○○買單，因為丙○○第
      一次跟甲○○認識，他覺得讓甲○○請不好意思，所以才
      提議說要去續攤，我跟甲○○是一起去羅浮宮KTV 酒店的
      ，到羅浮宮KTV 酒店前，甲○○有先拿5,000 元給我，小
      姐是扶他下去的云云（見本院卷第120 頁、第138 頁）。
      然本件依被告癸○○於偵查中證稱：羅浮宮KTV 酒店是我
      打電話通知甲○○去的，因為一直以來都是我在幫壬○○
      送調取戶役政的名單，當天晚上沒事，壬○○就希望找甲○○出來聚一下、開心一下，所以就叫我打電話給甲○○
      ，甲○○下班以後，就直接去羅浮宮KTV 酒店等語觀之（
      見97年度偵字第15876 號卷一第382 頁），足認當日被告
      甲○○、丙○○、壬○○等人於去羅浮宮KTV 酒店前，並
      無先至海鮮小吃店用餐，亦無由被告甲○○付款之事，而
      被告甲○○係由被告癸○○聯絡後，自行前往羅浮宮KTV
      酒店。加以被告甲○○於本案發生後，尚且透過朋友聯繫
      ，利用證人敖德中之手機輸入「小蘭」為代號，以此方式
      與被告壬○○聯絡，並要求被告壬○○於偵訊時僅能提及
      羅浮宮KTV 酒店之事，且需稱其有交付3,000 元給壬○○
      乙節，業據被告壬○○於偵查中證述明確（見97年度偵字
      第16443 號卷第208 頁），並經證人敖德中證述無誤。則
      被告壬○○就被告甲○○至羅浮宮KTV 酒店前，有無先行
      交付現金給伊乙節，前後所述之金額既然不一，且被告甲○○就此部分並聯繫被告壬○○要依其指示為不實之供陳
      ，顯然此部分係被告甲○○為營造其並非受招待之情狀而
      為之卸責之詞，自不足採。堪認被告甲○○確有於上開時
      、地接受被告丙○○、壬○○之招待，被告甲○○並未付
      款乙節無訛。
    3.被告甲○○雖受有招待，然被告甲○○與被告丙○○2 人
      於至羅浮宮KTV 酒店前並不相識，當日2 人係透過被告壬○○之介紹而初次見面，且被告丙○○平時均係透過被告
      壬○○向被告甲○○查詢戶役政資料，並未直接向被告甲○○取得戶役政資料，而於羅浮宮KTV 酒店席間，均未提
      及查詢戶役政資料之事等情，業據被告壬○○於本院審理
      時證述：97年就沒有跟甲○○查詢個人資料了，吃飯期間
      均未提及戶役政資料，丙○○有請我幫他查資料，查幾次
      我不清楚，因為他的資料跟我的資料都放在一起查如果丙○○要查資料，幾乎都問過我，後期丙○○交給我，我就
      請癸○○去查，沒有為了要感謝甲○○而對他有什麼表示
      等語（見本院卷第120 頁、第139 頁至140 頁）。及被告
      丙○○於偵查中證述：甲○○接觸的人多是壬○○、癸○○，因為他主要與壬○○在一起，我也沒有他的電話，原
      先我與壬○○有各自討債的方式，在96年年中我們才配在
      一起，一起合作，時間有到97年6 月左右，那是我們最後
      一次合作，我與壬○○需要資料時，才會請甲○○調，但
      都是由壬○○、癸○○處理，甲○○有提供戶役政資料給
      我，但不是直接拿給我，除了羅浮宮KTV 酒店外，我沒提
      供給他任何東西，以前不認識甲○○，是透過壬○○他們
      認識，去羅浮宮KTV 酒店當天，是壬○○告訴我甲○○休
      息，我們一起請他吃飯喝酒，我就答應，這是我第一次與
      甲○○見面，謝謝他提供戶役政資料給我，因為他已經先
      提供資料給我，我們是沒說有利益要提供給他，但是我們
      請他去酒店喝酒就是要謝謝他等語無誤（見97年度偵字第
      1644 3號卷第188 頁、97年度偵字第15876 號卷二第131
      頁）。則細繹被告壬○○、丙○○上開證述之情詞，及依
      被告癸○○上開於偵查中證述：當天晚上沒事，壬○○就
      希望找甲○○出來聚一下、開心一下，所以就叫我打電話
      給甲○○，甲○○下班以後，就直接去羅浮宮KTV 酒店等
      內容觀之，被告丙○○與被告甲○○2 人於至羅浮宮KTV
      酒店前既不相識，當日又係因被告壬○○一時興起而找被
      告甲○○至羅浮宮KTV 酒店，顯見當日去羅浮宮KTV 酒店
      一事並非事先約好，而被告甲○○當時並不知悉被告丙○○有透過被告壬○○請其查詢資料之事。則以當時被告甲○○至羅浮宮KTV 酒店時，尚不知悉被告丙○○與其所洩
      漏查詢之戶役政資料間有何關聯，及席間其等又均未提及
      查詢戶役政資料之事，顯難認被告甲○○此次接受招待，
      有何收賄之認知。且被告壬○○係利用此次機會介紹被告
      丙○○與甲○○認識，而被告丙○○先前既已透過被告壬○○交予被告甲○○其欲查詢之資料，並非因此次之招待
      ，被告甲○○才為被告壬○○、丙○○等人查詢戶役政資
      料，是堪認本次被告甲○○接受招待與其洩漏所查詢之戶
      役政資料間並無何對價關係。
    4.綜上所述，被告甲○○雖受有不正之招待，惟尚無法以此
      即遽認其此次所受招待與其所洩漏查詢之戶役政資料間有
      對價關係，被告甲○○所為，至多僅為因其身為員警，受
      此不當招待，應受有行政上之懲處責任，尚難以貪污治罪
      條例第4 條第5 款之收賄罪相繩。
    5.又按貪污治罪條例第11條第1 項之對於第二條人員，關於
      違背職務之行為，行求、期約或交付賄賂或其他不正利益
      罪，係相對應於同條例第4 條第1 項第5 款之公務員對於
      違背職務之行為，要求、期約或收受賄賂或其他不正利益
      罪之規定。如公務員收受財物或其他不正利益並不構成上
      開收受賄賂罪名，縱係犯其他罪名，則交付財物或不正利
      益之人，仍不構成上開行賄罪（最高法院98年台上字第33
      18號判決參照）。本件被告甲○○所為，雖係構成如有罪
      部分所載之洩漏關於中華民國國防以外應秘密之消息罪，
      然尚不構成貪污治罪條例第4 條第5 款之收賄罪，揆諸上
      開意旨，是被告壬○○、丙○○自亦不構成貪污治罪條例
      第11條第1 項之行賄罪。
  (三)有關97年3 、4 月間、97年5 月20日及97年6 月間某日，壬○○招待甲○○至天上人間KTV 酒店部分：
    1.被告甲○○確有於97年3 、4 月間、97年5 月20日及97年
      6 月間某日與被告壬○○至天上人間KTV 酒店消費，並由
      被告壬○○付費乙節，業據被告甲○○坦承不諱，並經被
      告壬○○於偵查中證述：羅浮宮KTV 酒店之後，只要甲○○打給我，我在酒店喝酒的話，會找他過來，次數約3 到
      5 次，他來都只有坐一下，約半小時到1 小時，都是我買
      單，確定是在天上人間KTV 酒店，97年4 、5 月間，有一
      天甲○○打給我說，下班後請我安排節目，我就直接請他
      到天上人間KTV 酒店喝酒，第2 次就是97年5 月20日，消
      費金額是21,180元那張本票，那天我原本先要與朋友去喝
      酒，後來甲○○打電話給我，問說晚上有什麼節目，我有
      告訴他不然我們就去天上人間喝酒，他就說好，第3 次就
      是97年6 月2 日，消費金額應該就是16,490元那張本票等
      語明確（見97年度偵字第18545 號卷第17頁、97年度偵字
      第16 443號卷第204 頁、第342 頁），復經證人即天上人
      間KTV 酒店現場幹部王志中及酒店大班邱玉香於偵查中證
      述明確，並有被告壬○○所簽發台灣中小企業銀行支票存
      根2 紙、天上人間KTV 酒店97年5 月20日及同年6 月2 日
      對帳單及壬○○簽發之本票2 紙附卷可稽（見97年度偵字
      第16443 號卷第331 至332 頁、第353 至356 頁），堪信
      屬實。
    2.然被告壬○○自96年10月份後即未請求被告甲○○調閱資
      料乙節，業據被告壬○○於偵查中及本院審理時證述：96
      年10月份後，我就沒有跟甲○○調資料了，97年3 、4 月
      間我跟他去天上人間KTV 酒店喝酒，就跟這個沒關係等語
      明確（見97年度偵字第18545 號卷第26頁、本院卷第139
      頁），且依本件查獲被告甲○○為被告壬○○等人查詢如
      附表一所示祝擎仲等人之戶役政資料之時間點，最後一筆
      係為96年12月25日等情觀之，被告壬○○於97年間，確已
      無請求被告甲○○為其查詢他人之戶役政資料，顯見被告
      壬○○於上開時間3 次招待被告甲○○，並無買通被告甲○○，使其對於違背職務之行為踐履賄求對象之特定行為
      ，足認被告壬○○並非基於行賄之意思而招待被告甲○○
      至天上人間KTV 酒店，被告甲○○自亦無收受賄賂之可言
      。
    3.本件被告甲○○、壬○○就此部分執前詞所辯，尚可採信
      ，此部分被告甲○○尚不構成貪污治罪條例第4 條第5 款
      之收賄罪，而被告壬○○亦不構成貪污治罪條例第11條第
      1 項之行賄罪。
  (四)雖被告丙○○於偵查中檢察官訊之：「（問：你當天請甲○○到羅浮宮與他提供戶役政資料有關連性、有對價關係？）
    是，但我們真的事先沒說雙方要給什麼，只是大家雙方都有
    數。」、「（問：是否承認行賄罪？）承認。」等語（見97
    年度偵字第15876 號卷二第131 頁）；及被告壬○○於偵查
    中證述檢察官訊之：「（問：甲○○提供戶役政資料與你招
    待他有關，有對價關係？）是。」、「（問：是否承認行賄
    罪？）承認。」等語（見97年度偵字第15876 號卷二第140
    頁）；及被告癸○○於偵查中證稱：我承認行賄罪等語（見
    97年度偵字第16443 號卷第329 頁），然本件被告壬○○、
    癸○○就上開送茶葉予被告甲○○及被告壬○○、丙○○就
    招待被告甲○○至羅浮宮KTV 酒店，及被告壬○○招待被告
    甲○○至天上人間KTV 酒店等行為，與被告甲○○為其等洩
    漏查詢之祝擎仲等人之戶役政資料間，尚難認定具有對價關
    係，亦無法證明被告甲○○有收賄之犯意，業如前述，是被
    告壬○○、丙○○、癸○○雖於偵查中自白犯罪，然此部分
    尚與事實不符，自難採信。
  (五)綜上所述，本件依公訴人所舉卷內各項證據資料，尚不足以
    使本院形成被告甲○○確有公訴意旨所指貪污治罪條例第4
    條第5 款之收賄及被告丙○○、壬○○、癸○○確有公訴意
    旨所指貪污治罪條例第11條第1 項之行賄犯行之確切心證，
    此外，復查無其他積極證據足資證明被告甲○○、丙○○、
    壬○○、癸○○有何公訴人所指前開之犯行，既不能證明被
    告甲○○、丙○○、壬○○、癸○○犯罪，參諸前揭說明，
    就此部分自應依法為被告甲○○、丙○○、壬○○、癸○○
    無罪之諭知。
  (六)另公訴人認倘若法院認被告壬○○、癸○○交付茶葉及被告
    壬○○、丙○○提供招待等行為與被告甲○○洩密行為間無
    對價關係，請審酌就被告甲○○部分變更起訴法條為貪污治
    罪條例第6 條第1 項第4 款之圖利罪等語，惟按圖利罪之成
    立，係以行為人在主觀上確有圖得不法利益之意思為前提。
    此項不法圖利之犯意，須依客觀而確實之證據而為認定，被
    告對此並無自證無罪之義務（福建高等法院金門分院89年上
    訴字第6 號判決參照）。本件被告甲○○僅係單純洩漏查詢
    被告壬○○等人如附表一所示祝擎仲等人之戶役政資料，已
    如前述，尚無證據足認其有何圖利之意圖，且公訴人就此部
    分亦未提出其他證據佐證，尚無法遽以變更起訴法條為圖利
    罪名，附此敘明。
據上論斷，應依刑事訴訟法第299 條第1 項前段、第301 條第1
項，槍砲彈藥刀械管制條例第8 條第4 項、第12條第1 項、第4
項、第13條第4 項、第14條第3 項，刑法第11條前段、第28條、
第132 條第1 項、第305 條、第47條第1 項、第51條第5 款、第
7 款、第9 款、第41條第1 項前段、第42條第3 項前段、第38條
第1 項第1 款，刑法施行法第1 條之1 第1 項、第2 項前段，中
華民國九十六年罪犯減刑條例第2 條第1 項第3 款、第7 條、第
11 條 ，判決如主文。
本案經檢察官蔡正傑到庭執行職務。
中    華    民    國    99     年    1    月    7     日
                  刑事第七庭審判長法  官   蕭世昌
                                  法  官   蔡羽玄
                                  法  官   蔡世芳
以上正本證明與原本無異。
如不服本判決，應於判決送達後10日內向本院提出上訴狀（應附
繕本），其未敘述上訴理由者，應於上訴期間屆滿後20日內補提
理由書狀於本院，上訴於臺灣高等法院。
                                  書記官   張尹嫚
中    華    民    國    99    年    1     月    7     日
附表一：（甲○○洩漏民眾個人資料明細表）
┌──┬──┬────┬────┬──────┬─────┬─────────┬────────┐
│編號│案號│調閱日期│調閱姓名│  出生日期  │身分證號碼│      戶籍地      │      備註      │
│    │    │        │        │            │          │                  │（查詢調閱條件）│
├──┼──┼────┼────┼──────┼─────┼─────────┼────────┤
│ 1. │ 20 │95.12.11│ 祝擎仲 │58年1 月17日│Ｚ000000000│桃園縣桃園市南華里│   Ｚ000000000   │
│    │    │        │        │            │          │11鄰三民路三段317 │                │
│    │    │        │        │            │          │號4 樓之8         │                │
├──┼──┼────┼────┼──────┼─────┼─────────┼────────┤
│ 2. │ 21 │95.12.11│ 曾錫山 │54年3 月23日│Ｚ000000000│桃園縣桃園市中正里│   Ｚ000000000   │
│    │    │        │        │            │          │18鄰仁愛路87巷1 號│                │
│    │    │        │        │            │          │3 樓之3           │                │
├──┼──┼────┼────┼──────┼─────┼─────────┼────────┤
│ 3. │ 22 │95.12.11│ 許耀文 │56年10月16日│Ｚ000000000│臺北市大同區保安里│   Ｚ000000000   │
│    │    │        │        │            │          │9 鄰重慶北路三段33│                │
│    │    │        │        │            │          │5 巷30號          │                │
├──┼──┼────┼────┼──────┼─────┼─────────┼────────┤
│ 4. │ 32 │95.12.16│ 卓詩婷 │82年7 月29日│Ｚ000000000│桃園縣桃園市朝陽里│   Ｚ000000000   │
│    │    │        │        │            │          │9 鄰和平路1 號6 樓│                │
│    │    │        │        │            │          │之9               │                │
├──┼──┼────┼────┼──────┼─────┼─────────┼────────┤
│ 5. │142 │96.02.26│ 鄭順發 │48年5 月14日│Ｚ000000000│桃園縣桃園市三民里│   Ｚ000000000   │
│    │    │        │        │            │          │23鄰三民路一段42巷│                │
│    │    │        │        │            │          │24之8 號          │                │
├──┼──┼────┼────┼──────┼─────┼─────────┼────────┤
│ 6. │151 │96.03.12│ 蔡太山 │33年1 月25日│Ｚ000000000│臺北縣三重市永春里│   Ｚ000000000   │
│    │    │        │        │            │          │12鄰中正南路149 號│                │
│    │    │        │        │            │          │8 樓              │                │
├──┼──┼────┼────┼──────┼─────┼─────────┼────────┤
│ 7. │152 │96.03.12│ 陳美麗 │43年2 月2 日│Ｚ000000000│臺北縣三重市吉利里│   Ｚ000000000   │
│    │    │        │        │            │          │6 鄰中正南路97巷13│                │
│    │    │        │        │            │          │號2 樓            │                │
├──┼──┼────┼────┼──────┼─────┼─────────┼────────┤
│ 8. │153 │96.03.12│ 陳正輝 │64年9 月6 日│Ｚ000000000│臺北縣三重市永春里│   Ｚ000000000   │
│    │    │        │        │            │          │12鄰中正南路149 之│                │
│    │    │        │        │            │          │1 號10樓          │                │
├──┼──┼────┼────┼──────┼─────┼─────────┼────────┤
│ 9. │228 │96.04.25│ 鄭宇翔 │75年7 月15日│Ｚ000000000│桃園縣中壢市後寮里│   Ｚ000000000   │
│    │    │        │        │            │          │9 鄰龍安六街17之4 │                │
│    │    │        │        │            │          │號5 樓            │                │
├──┼──┼────┼────┼──────┼─────┼─────────┼────────┤
│10. │229 │96.04.25│ 陳為騰 │47年12月22日│Ｚ000000000│桃園縣八德市大明里│   Ｚ000000000   │
│    │    │        │        │            │          │22鄰桃鶯路89號    │                │
├──┼──┼────┼────┼──────┼─────┼─────────┼────────┤
│11. │231 │96.04.25│ 陳松宇 │49年3 月1 日│Ｚ000000000│桃園縣大園鄉後厝村│   Ｚ000000000   │
│    │    │        │        │            │          │10鄰波堵34號      │                │
├──┼──┼────┼────┼──────┼─────┼─────────┼────────┤
│12. │232 │96.04.25│ 陳和男 │31年5 月22日│Ｚ000000000│臺北縣板橋市景星里│   Ｚ000000000   │
│    │    │        │        │            │          │15鄰重慶路56號8 樓│                │
├──┼──┼────┼────┼──────┼─────┼─────────┼────────┤
│13. │233 │96.04.25│ 袁妙麗 │40年9 月3 日│Ｚ000000000│臺北市大安區和安里│   Ｚ000000000   │
│    │    │        │        │            │          │6 鄰信義路三段147 │                │
│    │    │        │        │            │          │巷5 弄3 之5 號    │                │
├──┼──┼────┼────┼──────┼─────┼─────────┼────────┤
│14. │234 │96.04.25│ 黃志展 │59年1 月10日│Ｚ000000000│臺南市南區省躬里14│   Ｚ000000000   │
│    │    │        │        │            │          │鄰明興路925 巷231 │                │
│    │    │        │        │            │          │號之2             │                │
├──┼──┼────┼────┼──────┼─────┼─────────┼────────┤
│15. │285 │96.06.07│ 陳和男 │31年5 月22日│Ｚ000000000│臺北縣板橋市景星里│   Ｚ000000000   │
│    │    │        │        │            │          │15鄰重慶路56號8 樓│                │
├──┼──┼────┼────┼──────┼─────┼─────────┼────────┤
│16. │286 │96.06.07│ 杜奇飛 │43年8 月4 日│Ｚ000000000│臺北市北投區稻香里│   Ｚ000000000   │
│    │    │        │        │            │          │12鄰樹林路20巷3 號│                │
├──┼──┼────┼────┼──────┼─────┼─────────┼────────┤
│17. │287 │96.06.07│ 曹阿常 │28年2 月10日│Ｚ000000000│桃園縣桃園市春日里│   Ｚ000000000   │
│    │    │        │        │            │          │15鄰春日路1112巷1 │                │
│    │    │        │        │            │          │弄12號12樓        │                │
├──┼──┼────┼────┼──────┼─────┼─────────┼────────┤
│18. │318 │96.07.04│ 黃碧芬 │68年1 月20日│Ｚ000000000│宜蘭縣員山鄉七賢村│   Ｚ000000000   │
│    │    │        │        │            │          │10鄰溪洲路332 巷7 │                │
│    │    │        │        │            │          │號                │                │
├──┼──┼────┼────┼──────┼─────┼─────────┼────────┤
│19. │322 │96.07.05│ 吳俊毅 │63年8 月9 日│Ｚ000000000│桃園縣八德市路光里│   Ｚ000000000   │
│    │    │        │        │            │          │14鄰仁愛街26之2 號│                │
│    │    │        │        │            │          │8 樓              │                │
├──┼──┼────┼────┼──────┼─────┼─────────┼────────┤
│20. │565 │96.11.19│ 許景雯 │85年5 月8 日│Ｚ000000000│桃園縣桃園市三元里│   Ｚ000000000   │
│    │    │        │        │            │          │2 鄰大有路171 號7 │                │
│    │    │        │        │            │          │樓                │                │
├──┼──┼────┼────┼──────┼─────┼─────────┼────────┤
│21. │566 │96.11.19│ 許禮壽 │58年10月2 日│Ｚ000000000│桃園縣桃園市瑞慶里│   Ｚ000000000   │
│    │    │        │        │            │          │8 鄰敬二街5 號5 樓│                │
├──┼──┼────┼────┼──────┼─────┼─────────┼────────┤
│22. │567 │96.11.19│ 賴天寶 │48年4 月23日│Ｚ000000000│臺北縣瑞芳鎮柑坪里│   Ｚ000000000   │
│    │    │        │        │            │          │16鄰明燈路一段45巷│                │
│    │    │        │        │            │          │17號              │                │
├──┼──┼────┼────┼──────┼─────┼─────────┼────────┤
│23. │573 │96.11.19│ 蔡淑芬 │57年6 月23日│Ｚ000000000│桃園縣桃園市三元里│   Ｚ000000000   │
│    │    │        │        │            │          │2 鄰大有路171 號7 │                │
│    │    │        │        │            │          │樓                │                │
├──┼──┼────┼────┼──────┼─────┼─────────┼────────┤
│24. │574 │96.11.27│ 游林隴 │69年11月16日│Ｚ000000000│宜蘭縣宜蘭市建業里│   Ｚ000000000   │
│    │    │        │        │            │          │4 鄰凱旋路473 巷31│                │
│    │    │        │        │            │          │6 號              │                │
├──┼──┼────┼────┼──────┼─────┼─────────┼────────┤
│25. │610 │96.12.05│ 蘇美昀 │66年11月25日│Ｚ000000000│桃園縣平鎮市新安里│   Ｚ000000000   │
│    │    │        │        │            │          │6 鄰龍南路730 之1 │                │
│    │    │        │        │            │          │號                │                │
├──┼──┼────┼────┼──────┼─────┼─────────┼────────┤
│26. │613 │96.12.06│ 邱淑珍 │60年10月31日│Ｚ000000000│臺北縣深坑鄉埔新村│   Ｚ000000000   │
│    │    │        │        │            │          │48鄰埔新街77號7 樓│                │
├──┼──┼────┼────┼──────┼─────┼─────────┼────────┤
│27. │651 │96.12.25│ 李慶勇 │45年2 月10日│Ｚ000000000│基隆市信義區孝賢里│   Ｚ000000000   │
│    │    │        │        │            │          │13鄰深澳坑路2 巷17│                │
│    │    │        │        │            │          │號14樓            │                │
├──┼──┼────┼────┼──────┼─────┼─────────┼────────┤
│28. │656 │96.12.25│ 朱學清 │55年11月8 日│Ｚ000000000│桃園縣桃園市龍岡里│   Ｚ000000000   │
│    │    │        │        │            │          │1 鄰江南二街39號4 │                │
│    │    │        │        │            │          │樓                │                │
├──┼──┼────┼────┼──────┼─────┼─────────┼────────┤
│29. │657 │96.12.25│ 徐涵銥 │45年4 月25日│Ｚ000000000│桃園縣中壢市普義里│   Ｚ000000000   │
│    │    │        │        │            │          │15鄰普義路217 巷12│                │
│    │    │        │        │            │          │號8 樓            │                │
├──┼──┼────┼────┼──────┼─────┼─────────┼────────┤
│30. │659 │96.12.25│ 吳建銘 │60年5 月12日│Ｚ000000000│苗栗縣銅鑼鄉樟樹村│   Ｚ000000000   │
│    │    │        │        │            │          │7 鄰竹圍2 之1 號  │                │
├──┼──┼────┼────┼──────┼─────┼─────────┼────────┤
│31. │660 │96.12.25│ 廖江楠 │45年4 月21日│Ｚ000000000│臺北縣樹林市東山里│   Ｚ000000000   │
│    │    │        │        │            │          │15鄰東和街99之1 號│                │
├──┼──┼────┼────┼──────┼─────┼─────────┼────────┤
│32. │661 │96.12.25│ 彭天助 │42年8 月28日│Ｚ000000000│桃園縣楊梅鎮三湖里│   Ｚ000000000   │
│    │    │        │        │            │          │14鄰楊湖路一段676 │                │
│    │    │        │        │            │          │巷33弄220 號      │                │
├──┼──┼────┼────┼──────┼─────┼─────────┼────────┤
│33. │662 │96.12.25│ 曹淯涵 │37年10月13日│Ｚ000000000│臺北縣三峽鎮龍埔里│   Ｚ000000000   │
│    │    │        │        │            │          │24鄰學勤路180 號18│                │
│    │    │        │        │            │          │樓                │                │
├──┼──┼────┼────┼──────┼─────┼─────────┼────────┤
│34. │663 │96.12.25│ 石上原 │53年2 月28日│Ｚ000000000│桃園縣桃園市龍鳳里│   Ｚ000000000   │
│    │    │        │        │            │          │10鄰國豐三街123 號│                │
│    │    │        │        │            │          │（桃園市戶政事務所│                │
│    │    │        │        │            │          │）                │                │
├──┼──┼────┼────┼──────┼─────┼─────────┼────────┤
│35. │664 │96.12.25│ 胡惠玲 │58年8 月5 日│Ｚ000000000│宜蘭縣南澳鄉東岳村│   Ｚ000000000   │
│    │    │        │        │            │          │3 蘇花路三段203 巷│                │
│    │    │        │        │            │          │21號              │                │
├──┼──┼────┼────┼──────┼─────┼─────────┼────────┤
│36. │666 │96.12.25│ 黃娟娟 │72年3 月16日│Ｚ000000000│桃園縣大溪鎮仁愛里│   Ｚ000000000   │
│    │    │        │        │            │          │20鄰埔頂路一段357 │                │
│    │    │        │        │            │          │巷19號5 樓        │                │
└──┴──┴────┴────┴──────┴─────┴─────────┴────────┘
附表二：
┌──┬─────┬──┬──────┬─────┬──────────────────┐
│編號│名      稱│數量│  管制編號  │有無殺傷力│ 備                              註 │
├──┼─────┼──┼──────┼─────┼──────────────────┤
│ 1. │子      彈│3 顆│     無     │    有    │為改造子彈3 顆，認均係非制式子彈，由│
│    │          │    │            │          │金屬彈殼組合直徑9 ±0.5 ㎜金屬彈頭而│
│    │          │    │            │          │成，採樣1 顆試射，可擊發，認具殺傷力│
│    │          │    │            │          │。（其中1 顆因已試射，已不具殺傷力，│
│    │          │    │            │          │無庸宣告沒收。）                    │
├──┼─────┼──┼──────┼─────┼──────────────────┤
│ 2. │長      槍│1 支│ 0000000000 │    有    │認係氣體動力槍枝，以外接高壓鋼瓶內氣│
│    │          │    │            │          │體為發射動力，經以金屬彈丸測試3 次，│
│    │          │    │            │          │其中彈丸（直徑6.0 ㎜、重量0.88g ），│
│    │          │    │            │          │最大發射速度為179 公尺/ 秒，計算其動│
│    │          │    │            │          │能為14焦耳，換算其單位面積動能為49焦│
│    │          │    │            │          │耳/ 平方公分。                      │
└──┴─────┴──┴──────┴─────┴──────────────────┘
附表三：
┌──┬─────┬──┬──────┬─────┬──────────────────┐
│編號│名      稱│數量│  管制編號  │有無殺傷力│ 備                              註 │
├──┼─────┼──┼──────┼─────┼──────────────────┤
│ 1. │長      槍│1 支│ 0000000000 │    無    │認係氣體動力槍枝，以外接高壓鋼瓶內氣│
│    │          │    │            │          │體為發射動力，經測試結果，發射動能甚│
│    │          │    │            │          │微，認不具殺傷力。                  │
├──┼─────┼──┼──────┼─────┼──────────────────┤
│ 2. │手      槍│1 支│ 0000000000 │    無    │認係氣體動力槍枝，以填充氣體為發射動│
│    │          │    │            │          │力，經以金屬彈丸測試3 次，其中彈丸（│
│    │          │    │            │          │直徑6.0 ㎜、重量0.88g） 最大發射速度│
│    │          │    │            │          │為53公尺/ 秒，計算其動能為1.2 焦耳，│
│    │          │    │            │          │換算其單位面積動能為4.2 焦耳/ 平方公│
│    │          │    │            │          │分。                                │
├──┼─────┼──┼──────┼─────┼──────────────────┤
│ 3. │手      槍│1 支│ 0000000000 │    無    │認係氣體動力槍枝，以小型高壓氣體鋼瓶│
│    │          │    │            │          │內氣體為發射動力，經以金屬彈丸測試3 │
│    │          │    │            │          │次，其中彈丸（直徑4.5 ㎜、重量0.38g │
│    │          │    │            │          │）最大發射速度為81公尺/ 秒，計算其動│
│    │          │    │            │          │能為1.2 焦耳，換算其單位面積動能為7.│
│    │          │    │            │          │5 焦耳/平方公分。                   │
├──┼─────┼──┼──────┼─────┼──────────────────┤
│ 4. │手      槍│1 支│ 0000000000 │    無    │認係氣體動力槍枝，以小型高壓氣體鋼瓶│
│    │          │    │            │          │內氣體為發射動力，經以金屬彈丸測試3 │
│    │          │    │            │          │次，其中彈丸（直徑6.0 ㎜、重量0.88g │
│    │          │    │            │          │）最大發射速度為66公尺/ 秒，計算其動│
│    │          │    │            │          │能為1.9 焦耳，換算其單位面積動能為6.│
│    │          │    │            │          │7 焦耳/ 平方公分。                  │
├──┼─────┼──┼──────┼─────┼──────────────────┤
│ 5. │子      彈│1 顆│     無     │    無    │改造子彈成品1 顆，認係非制式子彈，由│
│    │          │    │            │          │金屬彈殼組合直徑9 ㎜金屬彈頭而成，經│
│    │          │    │            │          │試射，無法擊發，認不具殺傷力。      │
├──┼─────┼──┼──────┼─────┼──────────────────┤
│ 6. │子      彈│1 顆│     無     │    無    │改造子彈半成品1 顆，認係非制式子彈，│
│    │          │    │            │          │由金屬彈殼組合直徑9 ㎜金屬彈頭而成，│
│    │          │    │            │          │欠缺底火及火藥，無法擊發，認不具殺傷│
│    │          │    │            │          │力。                                │
└──┴─────┴──┴──────┴─────┴──────────────────┘
附表四：（丙○○部分之罪刑）
┌──┬─────────┬──────────────────────┐
│編號│     犯罪事實     │            應    處    罪    刑            │
├──┼─────────┼──────────────────────┤
│ 1. │如事實欄壹、三(一)所│丙○○以加害生命、身體之事，恐嚇他人致生危害│
│    │載                │於安全，累犯，處有期徒刑肆月，減為有期徒刑貳│
│    │                  │月。                                        │
├──┼─────────┼──────────────────────┤
│ 2. │如事實欄壹、三(二)所│丙○○以加害生命、身體之事，恐嚇他人致生危害│
│    │載                │於安全，累犯，處有期徒刑肆月。              │
├──┼─────────┼──────────────────────┤
│ 3. │如事實欄壹、三(三)所│丙○○以加害生命、身體之事，恐嚇他人致生危害│
│    │載                │於安全，累犯，處有期徒刑肆月。              │
├──┼─────────┼──────────────────────┤
│ 4. │如事實欄壹、四所載│丙○○共同以加害生命、身體之事，恐嚇他人致生│
│    │                  │危害於安全，累犯，處有期徒刑捌月。          │
├──┼─────────┼──────────────────────┤
│ 5. │如事實欄壹、五所載│丙○○共同以加害生命、身體之事，恐嚇他人致生│
│    │                  │危害於安全，累犯，處有期徒刑伍月。          │
├──┼─────────┼──────────────────────┤
│ 6. │如事實欄壹、六所載│丙○○未經許可，持有子彈，累犯，處有期徒刑肆│
│    │                  │月，併科罰金新臺幣伍萬元，罰金如易服勞役，以│
│    │                  │新臺幣壹仟元折算壹日。扣案如附表二編號1 所示│
│    │                  │具殺傷力之子彈貳顆均沒收。                  │
└──┴─────────┴──────────────────────┘
附表五：（庚○○部分之罪刑）
┌──┬─────────┬──────────────────────┐
│編號│     犯罪事實     │            應    處    罪    刑            │
├──┼─────────┼──────────────────────┤
│ 1. │如事實欄壹、六所載│庚○○未經許可，販賣子彈，處有期徒刑壹年肆月│
│    │                  │，併科罰金新臺幣拾萬元，罰金如易服勞役，以新│
│    │                  │臺幣壹仟元折算壹日。扣案如附表二編號1 所示具│
│    │                  │殺傷力之子彈貳顆均沒收。                    │
├──┼─────────┼──────────────────────┤
│ 2. │如事實欄壹、七(一)所│庚○○未經許可，持有槍砲之主要組成零件，處有│
│    │載                │期徒刑捌月，併科罰金新臺幣伍萬元，罰金如易服│
│    │                  │勞役，以新臺幣壹仟元折算壹日。扣案之土造金屬│
│    │                  │槍管壹支沒收。                              │
├──┼─────────┼──────────────────────┤
│ 3. │如事實欄壹、七(二)所│庚○○未經許可，持有槍砲之主要組成零件，處有│
│    │載                │期徒刑捌月，併科罰金新臺幣伍萬元，罰金如易服│
│    │                  │勞役，以新臺幣壹仟元折算壹日。扣案之土造金屬│
│    │                  │撞針壹支沒收。                              │
└──┴─────────┴──────────────────────┘
附表六：（癸○○部分之罪刑）
┌──┬─────────┬──────────────────────┐
│編號│     犯罪事實     │            應    處    罪    刑            │
├──┼─────────┼──────────────────────┤
│ 1. │如事實欄壹、五所載│癸○○共同以加害生命、身體之事，恐嚇他人致生│
│    │                  │危害於安全，處有期徒刑肆月。                │
├──┼─────────┼──────────────────────┤
│ 2. │如事實欄壹、八所載│癸○○未經許可，持有可發射子彈具殺傷力之槍枝│
│    │                  │，處有期徒刑年陸月，併科罰金新臺幣拾萬元，│
│    │                  │罰金如易服勞役，以新臺幣壹仟元折算壹日。扣案│
│    │                  │如附表二編號2 所示具殺傷力之空氣槍壹支沒收。│
├──┼─────────┼──────────────────────┤
│ 3. │如事實欄壹、九所載│癸○○未經許可，持有刀械，處有期徒刑月。扣│
│    │                  │案之手指虎壹只沒收。                        │
└──┴─────────┴──────────────────────┘

司法院資訊處製作；財團法人民間司法改革基金會備份。
